【裁判字號】    99,易,929
【裁判日期】    990430
【裁判案由】    竊盜等
【裁判全文】
臺灣板橋地方法院刑事判決              99年度易字第929 號
公 訴 人  台灣板橋地方法院檢察署檢察官
被    告  甲○○
上列被告因竊盜等案件，經檢察官提起公訴（99年度偵字第6294
號、第6336號），被告於審理時就被訴事實為有罪之陳述，經本
院裁定改依簡式審判程序審理，判決如下：
    主      文
甲○○犯如附表所示之罪，各處如附表所示之刑。如附表編號一
、二所示之刑，應執行拘役柒拾日，如易科罰金，以新台幣壹仟
元折算壹日。
    事      實
一、甲○○前曾於民國94年間，因犯違反職役職責罪、竊盜、違
    反毒品危害防制條例、偽造文書等案件，經國防部南部地方
    軍事法院、台灣台南地方法院、本院、台灣台北地方法院，
    先後判決處有期徒刑一年、七月、十月、十一月、七月、七
    月、三月又十五日、一月又十五日、三月、三月，嗣經合併
    執行、假釋、撤銷假釋，於98年12月13日入監執行殘刑（於
    本案不構成累犯）。詎仍不知警惕，竟先後為下列犯行：
（一）先於98年9 月20日中午，在台北縣中和市○○路51號之超
      值10元商店內，見四下無人，認有機可乘，竟意圖為自己
      不法之所有，基於竊盜之犯意，徒手竊取該店店員丁○○
      置放櫃檯之ＳＯＮＹ  ＥＲＩＣＳＳＯＮ牌Ｗ５８０ｉ型
      號行動電話手機1 支，得手後旋即逃逸。並於同年月25日
      變賣予不知情之健實通訊行（起訴書誤載為務實通訊行）
      ，得款新台幣（下同）400 元花用殆盡。
（二）次於98年10月3 日下午3 時50分許，在台北縣中和市○○
      路○段228 號地下一樓「大潤發賣場」內，見丙○○所有
      之手提包1 只懸掛於手推車上，見四下無人，認有機可乘
      ，竟意圖為自己不法之所有，基於竊盜之犯意，徒手竊取
      該手提包，得手後旋即離去。
（三）另於98年10月6 日某時許，在台北縣中和市中和國小旁地
      下道內，見乙○○所有之皮包1 只（內有ＮＯＫＩＡ牌６
      ３００型號行動電話手機1 支）脫離本人持有而掉落在地
      ，竟意圖為自己不法之所有，基於侵占之犯意，將該離本
      人持有之行動電話手機易持有為所有而侵占入己。嗣於98
      年10月9 日變賣予不知情之健實通訊行（起訴書記載為務
      實通訊行），得款1,200 元花用殆盡。
二、案經台北縣政府警察局中和第一分局、第二分局報告台灣板
    橋地方法院檢察署檢察官偵查起訴。
    理      由
一、本案被告甲○○所犯係死刑、無期徒刑、最輕本刑為三年以
    上有期徒刑以外之罪，且非高等法院管轄之第一審案件，其
    於本院審理時就被訴事實為有罪之陳述，經本院告知簡式審
    判程序之旨，並聽取公訴人、被告之意見後，裁定改行簡式
    審判程序，合先敘明。
二、上揭事實，業據被告於本院審理時坦承不諱，並經證人丁○
    ○、丙○○、乙○○等人於警詢時證述屬實，復有
    手機回收登記書、贓物認領保管單、查獲照片、監視錄影翻
    拍照片等件在卷可稽，足證被告自白核與事實相符，堪以採
    信。本案事證明確，被告犯行，洵堪認定。
三、核被告所為，係先後二次犯刑法第320 條第1 項之竊盜罪、
    及第337 條之侵占脫離本人持有物物罪。被告前開犯行，犯
    意各別，行為互殊，應予分論併罰。
四、爰審酌被告之素行、犯罪之動機、目的均僅為一己之私利、
    犯罪之手段、所生危害，及犯罪後坦承犯行，態度尚屬良好
    等一切情狀，分別量處如主文所示之刑，並諭知拘役如易科
    罰金、及罰金如易服勞役之折算標準，另就附表編號一、二
    所示宣告拘役部分，定其應執行之刑，及諭知如易科罰金之
    折算標準，以示懲儆。
據上論斷，應依刑事訴訟法第273 條之1 第1 項、第299 條第1
項前段，刑法第320 條第1 項、第337 條、第41條、第42條第3
項前段、第51條第6 款，刑法施行法第1 條之1 ，判決如主文。
本案經檢察官馮君傑到庭執行職務。
中    華    民    國    99    年    4     月    30    日
                  刑事第17庭  法  官  林鈺琅
以上正本證明與原本無異。
如不服本判決，應於收受送達後10日內，向本院提出上訴狀，並
應敘述具體理由；其未敘述上訴理由者，應於上訴期間屆滿後20
日內，向本院補提理由書（均須按他造當事人之人數附繕本），
「切勿逕送上級法院」。
                              書記官  鍾惠萍
中    華    民    國    99    年    4     月    30    日
附表：
┌──┬─────────────┬──────────────┐
│編號│  被 訴 事 實             │    主                文    │
├──┼─────────────┼──────────────┤
│ 一 │於98年9 月20日，竊取丁○○│竊盜，處拘役肆拾日，如易科罰│
│    │所有之行動電話手機一支。  │金，以新台幣壹仟元折算壹日。│
├──┼─────────────┼──────────────┤
│ 二 │於98年10月3 日，竊取丙○○│竊盜，處拘役肆拾日，如易科罰│
│    │所有之手提包一只。        │金，以新台幣壹仟元折算壹日。│
├──┼─────────────┼──────────────┤
│ 三 │於98年10月6 日，侵占脫離林│意圖為自己不法之所有，而侵占│
│    │惠敏持有之行動電話手機一支│離本人所持有之物，處罰金新台│
│    │。                        │幣參仟元，如易服勞役，以新台│
│    │                          │幣壹仟元折算壹日。          │
└──┴─────────────┴──────────────┘
附錄本案論罪科刑法條全文：
刑法第320 條：（竊盜罪）
  意圖為自己或第三人不法之所有，而竊取他人之動產者，為竊
  盜罪，處五年以下有期徒刑、拘役或五百元以下罰金。
  意圖為自己或第三人不法之利益，而竊佔他人之不動產者，依
  前項之規定處斷。
  前二項之未遂犯罰之。
刑法第337 條：
  意圖為自己或第三人不法之所有，而侵占遺失物、漂流物或其
  他離本人所持有之物者，處五百元以下罰金。

司法院資訊處製作；財團法人民間司法改革基金會備份。
